臺灣橋頭地方法院行政訴訟判決
111年度交字第132號
原      告  邱懷鋒  
被      告  高雄市政府交通局

代  表  人  張淑娟  
訴訟代理人  藍國峰  
上列當事人間交通裁決事件，原告不服被告民國111年7月7日高
市交裁字第32-BCOA60327號裁決之處分，提起行政訴訟，本院判
決如下：
    主  文
原告之訴駁回。
訴訟費用新臺幣參佰元由原告負擔。
    事實及理由
一、本件為交通裁決事件，依兩造所述各節及卷內資料所示，本
    件事證已臻明確，本院認無經言詞辯論之必要，因此，依行
    政訴訟法第237條之7規定，不經言詞辯論而為判決。
二、事實概要：原告駕駛訴外人劉品慧所有之BJQ-5397號自用小
    客車(下稱系爭車輛)，於民國111年3月25日11時27分許，行
    經限速每小時50公里之高雄市橋頭區甲樹路、甲樹路708巷
    （下稱系爭違規地點）時，因測速取締儀器測速其時速為69
    公里，經高雄市政府警察局岡山分局(下稱舉發機關)依採證
    相片逕行舉發，認原告有「汽車駕駛人行車速度，超過規定
    之最高時速20公里以內」之交通違規，並填掣高市警交相字
    第BCOA60327號舉發違反道路交通管理事件通知單(下稱系爭
    舉發違規通知單)，車主不服舉發，曾於同年5月9日(應到案
    期限前)向被告提出陳述(由原告代撰，駕駛人登載為邱懷鋒
    ），經舉發機關於同年6月7日以高市警岡分交字第11172139
    900號函查復違規事實明確等語。原告仍不服，被告遂依道
    路交通管理處罰條例(下稱處罰條例)第85條第1項、第40條
    、第63條第1項第1款暨違反道路交通管理事件統一裁罰基準
    及處理細則(下稱處理細則)第41條、第43條、第44條、第67
    條規定，於同年7月7日開立高市交裁字第32-BCOA60327號裁
    決書(下稱系爭裁決書)，裁處原告「罰鍰新臺幣1,600元整
    ，並記違規點數1點」之處分(下稱原處分)。原告不服，遂
    提起本件行政訴訟。
三、原告主張：因系爭違規地點出入口為產業道路，道路安全設
    施不完善，該路段直行車輛與巷口出入車輛並無禮讓行為，
    車道亦為單邊雙車道，路面寬闊，無安全標示、黃色停止線
    及閃光黃燈裝置，有道路安全標誌嚴重設計不良之虞，在此
    進行舉發測速不妥，且有誤導及誘導之行為等語。並聲明：
    原處分撤銷。
四、被告則答辯以：本件違規事實，有舉發機關111年7月26日高
    市警岡分交字第11172939900號函、同年6月7日高市警岡分
    交字第11172139900號函、採證相片、警52設置相片示意圖
    及雷射測速儀檢定合格證書可稽。本件警52取締告示牌設置
    於甲樹路旁燈桿上，測速取締儀器位置位於該告示牌北向約
    252公尺處，而測速儀器位置與違規行為發生地依採證相片
    顯示距離為109公尺，則本件警52與違規行為發生地相距約1
    43公尺(本件為朝車頭方向採證)；又該警告標誌在日間有自
    然光線之情形下，足可清楚辨識，是該告示牌之設置，業已
    盡告知用路人依速限駕駛之作為義務，足以促請駕駛人注意
    不得違規行駛，已符合處罰條例第7條之2第3項規定。再者
    ，本件舉發員警採證使用之雷射測速儀，係依規定送請經濟
    部標準檢驗局委託財團法人工業技術研究院檢驗合格領有合
    格證書，原告駕駛系爭車輛於上揭時間，行駛至系爭違規地
    點時，該雷射測速儀仍在合格期限内，其準確性及正確性應
    值得信賴等語。並聲明：原告之訴駁回。
五、本件如事實概要欄所述之事實，除後列之兩造爭點外，有系
    爭舉發違規通知單及送達證書(本院卷第47-53頁)、本件裁
    決書及送達證書(本院卷第55、57頁)、舉發機關111年7月26
    日高市警岡分交字第11172939900號函、同年6月7日高市警
    岡分交字第11172139900號函(本院卷第59、69頁）、舉發員
    警職務報告(本院卷第61、73頁)、現場照片(本院卷第62、6
    4-65頁)、採證照片(本院卷第62頁)、警52、測速儀器及違
    規位置Google街景示意圖(本院卷第63頁）及雷射測速儀檢
    定合格證書(本院卷第67頁)等件附卷可佐，堪認為真實。兩
    造之爭點為：原告於上開時、地，是否確有「汽車駕駛人行
    車速度，超過規定之最高時速20公里以內」之交通違規？原
    處分是否合法？
六、本院之判斷：
　㈠按處罰條例第7條第1項規定：「道路交通管理之稽查，違規
    紀錄，由交通勤務警察，或依法令執行交通稽查任務人員執
    行之。」第7條之2第7款規定：「汽車駕駛人之行為有下列
    情形之一，當場不能或不宜攔截製單舉發者，得逕行舉發：
    …七、經以科學儀器取得證據資料證明其行為違規。」同條
    第2項第9款規定：「前項第7款之科學儀器應採固定式，並
    定期於網站公布其設置地點。但汽車駕駛人之行為屬下列情
    形之一者，不在此限：…九、行車速度超過規定之最高速限
    或低於規定之最低速限。」同條第3項規定：「對於前項第9
    款之違規行為，採用固定或非固定式科學儀器取得證據資料
    證明者，於一般道路應於100公尺至300公尺間明顯標示之。
    」次按道路交通安全規則第90條第1項本文規定：「駕駛人
    駕駛汽車，除應遵守道路交通標誌、標線、號誌之指示，並
    服從交通指揮人員之指揮外，並應遵守下列規定：…」同規
    則第93條第1項第1款規定：「行車速度，依速限標誌或標線
    之規定，無速限標誌或標線者，應依下列規定：一、行車時
    速不得超過50公里。但在未劃設車道線、行車分向線或分向
    限制線之道路，或設有快慢車道分隔線之慢車道，時速不得
    超過40公里。」再按處罰條例第40條規定：「汽車駕駛人，
    行車速度，超過規定之最高時速，或低於規定之最低時速，
    除有第43條第1項第2款情形外，處新臺幣1,200元以上2,400
    元以下罰鍰。」第63條第1項第1款規定：「汽車駕駛人有下
    列各款所列條款之一者，除依原條款處罰鍰外，並予記點：
    一、有…第40條…情形之一者，各記違規點數1點。」
　㈡經查，原告駕駛系爭車輛，於111年3月25日11時27分許，行
    經系爭違規地點時，因有「汽車駕駛人行車速度，超過規定
    之最高時速20公里以內」之交通違規，經舉發機關警員郭泓
    豪依採證照片逕行舉發之事實，業據舉發機關於111年6月7
    日以高市警岡分交字第11172139900號函覆略以：「…二、本
    分局員警於111年03月25日11時27分在高雄市橋頭區甲樹路
    、橋頭區甲樹路708巷以測速器測得旨案車輛車速達69km/h(
    速限50km/h)，超速19km/h，先予敘明。三、…依道路交通管
    理處罰條例第7之2條第三項略以：採用固定或非固定科學儀
    器取得證據資料證明者，於一般道路應於100公尺至300公尺
    間明顯標示之，經查本案違規地點前有設置違規告示牌，明
    確提醒駕駛人應減速慢行，其違規車輛BJQ-5397所測照地點
    在法定之100至300公尺內，違反道路交通管理處罰條例第40
    條規定事實明確」等語(本院卷第69-71頁)；並有舉發員警
    職務報告(本院卷第61、73頁)、現場照片(本院卷第62、64-
    65頁)、採證照片(本院卷第62頁)、警52、測速儀器及違規
    位置Google街景示意圖(本院卷第63頁）及雷達測速儀檢定
    合格證書(本院卷第67頁)等件附卷可憑，堪認原告於前揭時
    間、地點，確有「汽車駕駛人行車速度，超過規定之最高時
    速20公里以內」之違規行為，被告據以裁處，核無不合。
　㈢原告雖主張：系爭違規地點出入口為產業道路，道路安全設
    施不完善，該路段直行車輛與巷口出入車輛並無禮讓行為，
    車道亦為單邊雙車道，路面寬闊，無安全標示、黃色停止線
    及閃光黃燈裝置，有道路安全標誌嚴重設計不良之虞，在此
    進行舉發測速不妥，且有誤導及誘導之行為云云。惟查，經
    本院檢視舉發機關提供之現場照片及Google街景示意圖，本
    件「警52」取締告示牌，係設置於甲樹路旁燈桿上，測速取
    締儀器位置位於該告示牌北向約252公尺處，而測速儀器位
    置與違規行為發生地(即系爭車輛位置)依採證相片顯示109
    公尺，即本件警52與違規行為發生地相距約243公尺(252-10
    9＝143，本件為朝車頭方向採證)之事實，此有現場照片及警
    52、測速儀器及違規位置Google街景示意圖(本院卷第本院
    卷第62-65頁）等件在卷可證，顯已符合前揭「100公尺至30
    0公尺間，明顯標示」之舉發要件。且本件「警52」告示牌
    為紅色外框三角形警示標誌，樣式清晰且明顯，標誌前方亦
    無任何遮蔽物阻擋視線，又該警告標誌在日間有自然光線之
    情形下，足可清楚辨識，是該告示牌之設置，業已盡告知用
    路人依速限駕駛之作為義務，足以促請駕駛人注意不得違規
    行駛，已堪認符合處罰條例第7條之2第3項「明顯標示」之
    意旨。足徵本件已於違規地點前設置明顯告示牌告知駕駛人
    ，則本件警員舉發程序，並無任何違誤之處。又原告為合法
    考領駕照之人，當知悉前方為產業道路出入口，應隨時注意
    車前狀況並減速慢行，故原告上開主張，顯不足採。
　㈣又雷射測速儀器經列為法定度量器之測速設備裝置，衡諸度
    量衡法第5條、度量衡器檢定檢查辦法第3條第1項第7款及第
    18條第1項之規定，與大眾有關之公務檢測儀器，既經由國
    家專責機關檢定合格後加以使用，並定期檢測，自有公信力
    。且本件舉發員警採證使用之雷射測速儀，係依規定送請經
    濟部標準檢驗局委託財團法人工業技術研究院檢定合格領有
    合格證書(規格：200 Hz照相式、廠牌：KUSTOM、型號：LAS
    ERCAM 4、器號：LE0119、檢定合格單號碼：J0GB0000000、
    檢定日期：110年7月19日、有效期限：111年7月31日)等情
    ，此有財團法人工業技術研究院110年7月19日雷射測速儀檢
    定合格證書影本存卷足參(本院卷第67頁)。復觀諸採證照片
    上清晰可見系爭車輛之車號：000-0000，且明確標示：日期
    ：0000-00-00、時間：11:27:49、速限1：50kmh、地點：高
    雄市橋區甲樹路與甲樹路708巷、車速：69kmh、序號：LE01
    19、案號：008619等數據(本院卷第62頁)，足徵原告駕駛系
    爭車輛於上揭時間，行駛系爭違規地點時，該測速照相儀器
    確仍在合格期限內，且該雷射測速儀之準確性及正確性應值
    得信賴。故原告確有超速之違規事實，堪以認定。　　
　㈤綜上所述，本件原告違規事實，確屬明確。從而，被告據以
    裁處如原處分所示，於法並無違誤。原告猶執前詞指摘原處
    分違法，而訴請撤銷，為無理由，應予駁回。
七、本件判決基礎已臻明確，兩造之其餘陳述及訴訟資料經本院
    審酌後，認於判決結果不生影響，因此不另一一論述。
八、本件第一審裁判費為300元，應由原告負擔，並確定第一審
    訴訟費用額如主文第2項所示。
九、據上論結，原告之訴無理由，依行政訴訟法第237條之7、第
    237條之8第1項、第237條之9第1項、第236 條、第98條第1
    項前段，判決如主文。
中    華    民    國   111    年    11    月    22    日
                  行政訴訟庭  法  官  陳景裕  
上為正本係照原本作成。
如不服本判決，應於判決送達後20日內，向本院提出上訴狀並表
明上訴理由（原判決所違背之法令及其具體內容或依訴訟資料可
認為原判決有違背法令之具體事實），其未載明上訴理由者，應
於提出上訴後20日內向本院補提理由書（上訴狀及上訴理由書均
須按他造人數附繕本，如未按期補提上訴理由書，則逕予駁回上
訴），並應繳納上訴裁判費新臺幣750 元。
中    華    民    國   111    年    11    月    22    日
                              書記官  王智嫻